臺灣桃園地方法院刑事判決
110年度交易字第590號
公  訴  人  臺灣桃園地方檢察署檢察官
被      告  倪健豪



上列被告因公共危險案件，經檢察官聲請簡易判決處刑（110年
度速偵字第4942號），惟本院認不宜逕以簡易判決處刑（本院案
號：110年度桃交簡字第3077號），改依通常程序審理，被告於
準備程序中就被訴事實為有罪之陳述，經本院告知簡式審判程序
之旨，並聽取當事人之意見後，裁定改依簡式審判程序審理，判
決如下：
    主  文
倪健豪吐氣所含酒精濃度達每公升零點二五毫克以上而駕駛動力
交通工具，累犯，處有期徒刑捌月。
    事實及理由
一、按檢察官聲請以簡易判決處刑之案件，經法院認為有刑事訴
    訟法第451 條之1 第4 項但書之情形者，應適用通常程序審
    判之，刑事訴訟法第452 條定有明文。經查，本件被告倪健
    豪就被訴公共危險案件，本院於審理後，認有刑事訴訟法第
    451 條之1 第4 項但書第4 款所定之事由，不宜以簡易判決
    處刑，揆諸前揭規定，爰依刑事訴訟法第452 條之規定，改
    用通常程序審判之，先予敘明。
二、本件犯罪事實及證據，除犯罪事實第7行「自用小客車」更
    正為「自用小貨車」、證據部分補充「被告倪健豪於本院
    準備程序及審理時之自白」外，其餘均引用檢察官聲請簡易
    判決處刑書之記載（詳如附件）。
三、核被告所為，係犯刑法第185 條之3 第1 項第1 款之駕駛動
    力交通工具而吐氣所含酒精濃度達每公升0.25毫克以上罪。
四、被告前因酒後駕車之公共危險案件，經本院以109年度桃交
    簡字第4311號判決處有期徒刑4 月確定，於民國110年10月2
    1日執行完畢乙情，有臺灣高等法院被告前案紀錄表附卷可
    參，其受徒刑之執行完畢後，5 年以內故意再犯本案有期徒
    刑以上之罪，為累犯，而參照司法院大法官釋字第775 號解
    釋意旨，被告前已犯有相同類型之公共危險犯行，足顯被告
    對刑之執行不知悔改，其前對刑罰之反應力亦屬薄弱，此次
    加重最低本刑，對其人身自由所為之限制自無過苛之侵害，
    是認應依刑法第47條第1 項規定加重其刑。
五、爰審酌被告不知自律己行，於飲酒後猶駕駛自用小貨車行駛
    於公眾往來之道路，危及道路交通安全，且缺乏尊重其他用
    路人生命、財產安全之觀念。被告雖稱希望可獲易科罰金之
    刑罰等語，然參酌被告於本案之前，已於101年、107年、10
    9年、110年均有酒後駕車之前科紀錄（構成累犯部分，不予
    以重複評價），本件已為被告5年內第4次犯酒駕犯行；且被
    告前因公共危險案件，經本院以109年度桃交簡字第4311號
    判決有期徒刑4月，於110年4月16日確定，被告卻於同年7月
    16日又犯下酒後駕車犯行，經本院判處有期徒刑5月，並於
    同年9月24日確定，被告再於同年11月12日犯下本件酒後駕
    車犯行，有被告之臺灣高等法院被告前案紀錄表、前案聲請
    簡易判決處刑書附卷可佐。顯見被告雖歷經前開偵查、審理
    程序，並獲得易科罰金之宣告刑，然對其並無警惕之作用，
    其不知悔悟，短時間內反覆為酒後駕車之行為，危害用路人
    安全之公共利益甚鉅，況本件已肇生車禍事故，造成他人財
    產上損害，被告為警測得其吐氣所含酒精濃度高達每公升0.
    54毫克，所為實不足取，權衡被告人身自由之個人權利及用
    路人安全之社會法益，兼衡其高職肄業之智識程度（見偵卷
    第19頁個人戶籍資料查詢），自稱貧寒之家庭經濟生活狀況
    （見偵卷第15頁），暨其為警查獲後始終坦承犯行之態度等
    一切情狀，量處如主文所示之不得易科罰金之有期徒刑，期
    被告能於受刑之環境可令其反省，並努力戒絕飲酒習慣，以
    示懲儆。
據上論斷，應依刑事訴訟法第452條、第273 條之1 第1 項、第2
99 條第1項前段，判決如主文。
本案經檢察官邱文中、郭印山聲請以簡易判決處刑，檢察官劉建
良到庭執行職務。 
中　　華　　民　　國　　111 　年　　1 　　月　　27　　日
                  刑事第九庭    法　官　陳品潔
以上正本證明與原本無異。
如不服本判決應於收受判決後20日內向本院提出上訴書狀，並應
敘述具體理由。其未敘述上訴理由者，應於上訴期間屆滿後20日
內向本院補提理由書(均須按他造當事人之人數附繕本)「切勿逕
送上級法院」。
                                書記官　葉菽芬
中　　華　　民　　國　　111 　年　　1 　　月　　28　　日
附錄本件論罪科刑所依據之法條
中華民國刑法第185條之3
駕駛動力交通工具而有下列情形之一者，處2年以下有期徒刑，
得併科20萬元以下罰金：
一、吐氣所含酒精濃度達每公升零點二五毫克或血液中酒精濃度
    達百分之零點零五以上。
二、有前款以外之其他情事足認服用酒類或其他相類之物，致不
    能安全駕駛。
三、服用毒品、麻醉藥品或其他相類之物，致不能安全駕駛。
因而致人於死者，處3年以上10年以下有期徒刑；致重傷者，處 
1年以上7年以下有期徒刑。

附件：
臺灣桃園地方檢察署檢察官聲請簡易判決處刑書　
                                   110年度速偵字第4942號
　　被　　　告　倪健豪　男　36歲（民國00年0月00日生）
　　　　　　　　　　　　住○○市○○區○○路0段000巷00弄
　　　　　　　　　　　　　0○0號
　　　　　　　　　　　　國民身分證統一編號：Z000000000號
上列被告因公共危險案件，業經偵查終結，認為宜聲請以簡易判
決處刑，茲將犯罪事實及證據並所犯法條分敘如下：　
　　　　　犯罪事實
一、倪健豪前因公共危險案件，經臺灣桃園地方法院以109年度
    桃交簡字第4311號判決判處有期徒刑4月確定，於民國110年
    10月21日易科罰金執行完畢。詎仍不知悔改，自110年11月1
    2日上午8時許起至同日上午10時許止，在桃園市蘆竹區南竹
    路某市場飲用啤酒，明知飲酒後已達不得駕駛動力交通工具
    之程度，仍基於酒後駕駛動力交通工具之犯意，於同日下午
    2時許，自該處駕駛車牌號碼000-0000號自用小客車上路，
    嗣於同日下午3時2分許，行經桃園市八德區介壽路1段與福
    林街口，不慎與周泰佑駕駛之車牌號碼000-0000號自用小客
    車發生碰撞，嗣經警到場處理，於同日下午3時23分許，測
    得倪健豪之吐氣所含酒精濃度達每公升0.54毫克。
二、案經桃園市政府警察局八德分局報告偵辦。
　　　　　證據並所犯法條
一、上揭犯罪事實，業據被告倪健豪於警詢及偵訊時坦承不諱，
    復有酒精測定紀錄表、桃園市政府警察局舉發違反道路交通
    管理事件通知單、道路交通事故調查表㈠㈡、道路交通事故現
    場圖、道路交通事故照片12張等在卷可稽，被告犯嫌堪以認
    定。
二、核被告所為，係犯刑法第185條之3第1項第1款之公共危險罪
    嫌。又被告前有如犯罪事實欄所載論罪科刑及執行情形，有
    本署刑案資料查註紀錄表附卷可稽，其於有期徒刑執行完畢
    後，5年以內故意再犯本件有期徒刑以上之罪，為累犯，請
    並斟酌依刑法第47條第1項之規定及司法院大法官釋字第775
    號解釋意旨加重其刑。
三、依刑事訴訟法第451條第1項聲請逕以簡易判決處刑。
　　此　致
臺灣桃園地方法院
中　　華　　民　　國　 110　　年　　11 　月　　15　　日
                              檢  察  官  邱文中
                              檢  察  官  郭印山
本件正本證明與原本無異　
中　　華　　民　　國　 110　　年　　11　 月　  23 　 日
                              書  記  官  徐志良
附記事項：
本件係依刑事訴訟法簡易程序辦理，法院簡易庭得不傳喚被告、
輔佐人、告訴人、告發人等出庭即以簡易判決處刑；被告、被害
人、告訴人等對告訴乃論案件如已達成民事和解而要撤回告訴或
對非告訴乃論案件認有受傳喚到庭陳述意見之必要時，請即另以
書狀向簡易法庭陳述或請求傳訊。
所犯法條：
中華民國刑法第185條之3
駕駛動力交通工具而有下列情形之一者，處2年以下有期徒刑，
得併科20萬元以下罰金：
一、吐氣所含酒精濃度達每公升零點二五毫克或血液中酒精濃度
    達百分之零點零五以上。
二、有前款以外之其他情事足認服用酒類或其他相類之物，致不
    能安全駕駛。
三、服用毒品、麻醉藥品或其他相類之物，致不能安全駕駛。
因而致人於死者，處3年以上10年以下有期徒刑；致重傷者，處 
1年以上7年以下有期徒刑。